【裁判字號】    89,交易,175
【裁判日期】    900607
【裁判案由】    過失傷害
【裁判全文】
臺灣屏東地方法院刑事判決                        八十九年度交易字第一七五號
    公  訴  人  臺灣屏東地方法院檢察署檢察官
    被      告  甲○○
右列被告因過失傷害案件，經提起公訴（八十九年度偵字第四四００號），本院判決
如左：
    主  文
甲○○，因過失傷害人，處拘役伍日，如易科罰金，以參佰元折算壹日。
    事  實
甲○○於民國八十九年一月十日十四時四十分許，騎乘車號ＰＬＦ─六四九號重機車
，由屏東市○○路三十九巷往瑞光路二段方向行駛，途經該路段三十九巷與建豐二巷
時，本應注意車前狀況，且依當時雖有建築物擋住其視線，然其更應注意隨時採取必
要之安全措施，以避免危險之發生，乃竟疏於注意車前動態，冒然通過該巷口，以致
與乙○○所騎乘自大連路往建豐路方向行駛，當時在左方而疏未注意車前狀況，並且
未讓右方車先行之車號ＰＶＶ─九四九號重機車發生擦撞，乙○○因此受有左側橈尺
骨開放性骨折之傷害。
    理  由
一、訊據被告甲○○矢口否認有何過失。辯稱：伊騎出巷口時，有減速看清左、右是
    否有來車，結果告訴人乙○○閃躲不及才發生擦撞云云。經查，告訴人所騎乘之
    車輛，在前開案發地點確有留下約三點三公尺之刮地痕，並告訴人之車前右側與
    被告之車前左側發生碰撞等情，有道路交通事故調查報告表一紙及現場照片六幀
    在卷可稽，足見被告在前述巷口並未減速以作隨時停車之準備，否則現場豈會遺
    留三點三公尺之刮地痕。且經將本案送請鑑定，台灣省高屏澎區車輛行車事故鑑
    定委員會及台灣省車輛行車事故覆議鑑定委員會均認被告為次要過失，雖其原因
    前者為「甲○○駕駛重機車未注意車前狀況」、後者為「甲○○駕駛重機車，行
    經無號誌路口，未減速慢行，且未注意車前狀況」，雖告訴人為肇事主因，惟亦
    咸認被告有過失，此有二委員會函供參，足見被告所辯，顯不足採。
二、按汽車行駛時，駕駛人應注意車前狀況，並隨時採取必要之安全措施，道路交通
    安全規則第九十四條第三項定有明文。且汽車行至交岔路口時，均應減速慢行，
    作隨時停車之準備，道路交通安全第九十三條第一項第四款定有明文，被告及告
    訴人路經上開地點，均能注意，竟疏未注意，足認其有過失。雖告訴人為主要過
    失，被告為肇事次因，惟仍無解於被告過失責任之形成，僅能充作量刑之參考。
    告訴人因本件車禍受傷有驗傷單供參，與被告之過失行為有相當因果關係，事證
    明確，被告之犯行應堪認定。
三、本件被告甲○○駕車肇事，致告訴人受傷，核其所為，係犯刑法第二百八十四條
    第一項之過失傷害罪。茲審酌被告為肇事次因之過失程度，迄今尚未與告訴人達
    成和解，告訴人受傷情形等一切情狀，爰量處如主文所示之刑，並諭知易科罰金
    之折算標準，以資懲儆。
四、末查被告行為後，刑法第四十一條規定已於九十年一月十日修正公布，依刑法第
    二條第一項前段規定，應適用新法，附此敘明。
中      華      民      國      九十      年      六      月      七    日
                                          法  官    蔡虔霖
右正本證明與原本無異。
對於本判決如有不服應於收受送達後十日內向本院提出上訴書狀上訴於台灣高等法院
高雄分院並按他造當事人之人數附具繕本。
                                          書記官    謝天祥
中      華      民      國      九十      年      六      月      七    日
所犯法條
中華民國刑法第二百八十四條
 (過失傷害罪)
因過失傷害人者，處六月以下有期徒刑、拘役或五百元以下罰金，致重傷者，處一年
以下有期徒刑、拘役或五百元以下罰金。


司法院資訊處製作；財團法人民間司法改革基金會備份。
